臺灣屏東地方法院交通事件裁定　　　　100年度交聲字第197號
原處分機關　交通部公路總局高雄區監理所屏東監理站
異　議　人
即受處分人　汪仁吉
上列受處分人因違反道路交通管理處罰條例事件，對於交通部公
路總局高雄區監理所屏東監理站民國100 年5 月11日所為之處分
（原處分案號：屏監違字第裁82-VP0000000號）聲明異議，本院
裁定如下：
    主  文
異議駁回。
    理  由
一、原處分意旨略以：異議人即受處分人汪仁吉於民國100 年3
    月12日16時38分許，騎乘車牌號碼3FD-951 號重型機車，行
    經台一線新埤鄉○巷路○○路口時，因有駕車行經有燈光號
    誌管制之交岔路口闖紅燈之違規事實，為警拍照後逕行舉發
    ，嗣原處分機關即交通部公路總局高雄區監理所屏東監理站
    認異議人上開情形，違反道路交通管理處罰條例第53條第1
    項之規定，裁處罰鍰新臺幣（下同）1,800 元，並依同條例
    第63條規定記違規點數3 點等語。
二、聲明異議意旨略以：伊為遇到黃燈時才通過路口，且通過時
    有減速向前。另員警可直接走到下個路口經伊舉發，何須側
    錄等語。
三、按汽車駕駛人行經有燈光號誌管制之交岔路口闖紅燈者，處
    1,800 元以上5,400 元以下罰鍰，並記違規點數3 點，道路
    交通管理處罰條例第53條第1 項、第63條第1 項第3 款分別
    定有明文。經查，本件異議人於前揭時、地，騎乘前開種重
    型機車，因其有駕車行經有燈光號誌管制之交岔路口闖紅燈
    之違規行為，並為警拍照後逕行舉發之事實，有舉發照片在
    卷可佐（見本院卷第8 頁），並有違反道路交通管理事件裁
    決書、舉發通知單在卷可考（見本院卷第6 、8 頁）。從而
    ，本件異議人確有騎乘上開重型機車，於上述時、地闖紅燈
    之違規情事，應堪認定。
四、異議人雖辯稱：伊為黃燈時通過該路口云云。惟觀以前開舉
    發照片所示，舉發地點交通號誌明顯已轉換為紅燈後，異議
    人之仍騎乘該重型機車穿越該交岔路口，是其所辯顯與事實
    未符，本院自難憑採。再者，交通違規行政爭訟之舉證責任
    原理，應非如刑事案件中，必須超越任何合理懷疑，始可為
    有罪判決之嚴格程度，而係應與民事訴訟之舉證責任原理相
    類似，亦即基本上應就行政機關與人民所各自主張有利於己
    之事實，分配其應盡之舉證責任，而非逕予適用刑事訴訟上
    之無罪推定原則，此觀諸行政訴訟法第136 條規定行政訴訟
    程序準用民事訴訟法第277 條舉證責任分配原則之立法意旨
    ，即可明瞭。準此，本件異議人僅空言辯稱其係於舉發地點
    號誌為黃燈時通過，然迄未提出或聲請調查何項事證，以實
    其說，或用以佐證員警舉發過程有何瑕疵可指，自難認僅以
    期一面之詞而遽為有利於異議人之認定。
五、異議人另辯稱：伊車通過時為減速向前云云。惟按汽車駕駛
    人駕駛汽車，應遵守道路交通標誌、標線、號誌之指示，道
    路交通安全規則第90條前段定有明文。又按道路交通標誌標
    線號誌設置規則第206 條第5 款第1 目規定「圓形紅燈」之
    行車管制號誌係表示禁止車輛通行，並不得超越停止線或進
    入路口。職是，交通號誌圓形紅燈業已亮起，行經該地點之
    車輛即有停止繼續通過交岔路口之必要，此為考領合法駕駛
    執照之人所應具備之一般常識，自不得以有減速慢行通過圓
    形紅燈已亮起之交岔路口，即可脫免上開義務而認並無闖越
    紅燈之交通違規行為。是異議人前開所辯，洵屬無據，為無
    理由。
六、至異議人辯稱舉發員警可直接將其攔停舉發乙節，此部分涉
    及執行交通違規稽查員警執行方式之問題，與認定異議人有
    無涉及首揭交通違規行為無涉，異議人尚不得執此為免罰之
    依據，併予敘明。
七、爰依道路交通管理處罰條例第87條第2 項、道路交通事件處
    理辦法第18條規定，裁定如主文。
中    華    民    國  100     年    6     月    10    日
                  交通法庭      法  官  羅森德
以上正本證明與原本無異。
如不服本裁定應於收受送達後5 日內向本院提出抗告書狀敘述抗
告之理由抗告於臺灣高等法院高雄分院。
中    華    民    國  100     年    6     月    10    日
                                書記官  盧姝伶